MARIANA WONG AGUIRRE

Geología



MARIANA.WONG@UG.UCHILE.CL



+56 9 81391361

INFORMACIÓN PERSONAL

RUN: 18.120.087-1

Nacimiento: 26/05/1992,

Santiago, Chile.

Dirección: Atahualpa 235,

Dpto 105-A, La florida.

HABILIDADES

Proactiva, capacidad de adaptación a situaciones desafiantes, trabajo en equipo, creativa, responsable.

INTERESES

Danza | Viajes | Yoga | Trekking | Artes | Vida sustentable |

PRESENTACIÓN

Egresada de la carrera de Geología, de la Universidad de Chile, actualmente a la espera del título profesional, y candidata a Magíster en Ciencias, mención Geología, de la misma casa de estudios. Experiencia en docencia e investigación asociada a caracterizar y modelar procesos ígneos (volcánicos/plutónicos).

EDUCACIÓN

MAGÍSTER EN CIENCIAS, MENCIÓN GEOLOGÍA JUL 2017 - OCT 2019 (En curso)

Universidad de Chile

GEOLOGÍA MAR 2012 - DIC 2016

Universidad de Chile Egresada con promedio 5,5.

BACHILLER CON MENCIÓN EN CIENCIAS NATURALES Y EXACTAS MAR 2010 - DIC 2011

Universidad de Chile

EDUCACIÓN GENERAL BÁSICA Y MEDIA MAR 2004 - DIC 2009

Colegio Pedro de Valdivia, Peñalolén

EDUCACIÓN GENERAL BÁSICA MAR 1998 - DIC 2003

Colegio Santa María

EXPERIENCIA LABORAL

PRÁCTICA PROFESIONAL II SEPT 2017 - OCT 2017

Universidad de Milano Bicocca Vinculada a la investigación y análisis químicos de cortes de roca con microsonda electrónica.

DIGITADORA ABR 2015 - MAR 2017

Cámara de empresas tasadoras de Chile A.G Levantamiento de información del Conservador de Bienes Raíces de Santiago.

COORDINADORA DE GESTIÓN SEPT 2016 - DIC 2016

TRANSSA, Tasaciones y Servicios Inmobiliarios

Reemplazo, apoyo en la coordinación del área de gestión de tasaciones y despacho digital de informes.

PRÁCTICA PROFESIONAL I ENE 2015

Universidad de Chile, Centro de Excelencia en Geotermia de Los Andes

Ayudante en terreno de tesista de Magíster en Ciencias, mención Geología, Volcán Lanín, Región de La Araucanía, Chile - Junín de Los Andes, Argentina.

PARTICIPACIÓN

- 2019 Voluntaria Conferencia Anual COP25.
- 2019 Monitora Exposición Viaje al Centro del Volcán, Cega Chile.
- 2018 Expositora XV Congreso Geológico Chileno, Concepción, Chile.
- 2012 Voluntaria, Colecta Nacional Fundación Coanil.

IDIOMAS

Español: nativo

Inglés: escrito y hablado,

nivel superior.

HABILIDADES COMPUTACIONALES

Microsoft office, MATLAB, Google Earth, ArcGis, nivel intermedio.

EXPERIENCIA DOCENTE

Curso Volcanología FísicaPregrado, Universidad de
Chile

Ayudante

Curso Petrología Ignea y Metamórfica

Pregrado, Universidad de Chile

Ayudante

INVESTIGACIÓN

"Evolución magmática a través de inclusiones vítreas de las lavas alcalinas del Grupo Volánico Puyuhuapi, Andes Chilenos del Sur"

Memoria para optar el título de Geóloga.

Tesis para optar al grado de Magíster en Ciencias, mención Geología.

REFERENCIAS

Diego Morata

Director del Centro en Excelencia en Geotermia de Los Andes, CEGA. dmorata@ing.uchile.cl

